---
title: "Verkehrspolitik im Deutschen Bundestag - Erste Erkenntnisse nach Verkehrsträger und Verkehrsart"
format:
  html:
    embed-resources: true
    self-contained-math: true
    toc: true
editor: visual
---

```{r, echo = FALSE, message=FALSE}
library(tidyverse)
library(zoo)
library(kableExtra)
library(plotly)
library(rlang)
library(DT)
library(stopwords)
library(tidytext)
library(traffic)
```

```{r, echo = FALSE}
transportation_speeches <- traffic::transportation_speeches_final

gov_starts <- as.Date(c(
  "1991-01-18", # Kohl IV
  "1994-11-17", # Kohl V
  "1998-10-27", # Schroeder I
  "2002-10-22", # Schroeder II
  "2005-11-22", # Merkel I
  "2009-10-28", # Merkel II
  "2013-12-17", # Merkel III
  "2017-09-24", # Merkel IV (Übergangszeitraum)
  "2018-03-14", # Merkel IV
  "2021-12-08" # Scholz
))

gov_parties <- list(
  c("CDU", "CSU", "FDP"), # Kohl IV
  c("CDU", "CSU", "FDP"), # Kohl V
  c("SPD", "GRUENE"), # Schroeder I
  c("SPD", "GRUENE"), # Schroeder II
  c("CDU", "CSU", "SPD"), # Merkel I
  c("CDU", "CSU", "FDP"), # Merkel II
  c("CDU", "CSU", "SPD"), # Merkel III
  c("CDU", "CSU", "SPD"), # Merkel IV (Übergangszeitraum)
  c("CDU", "CSU", "SPD"), # Merkel IV
  c("SPD", "FDP", "GRUENE") # Scholz
)

transportation_speeches <- transportation_speeches %>%
  mutate(
    government_mp = mapply(
      function(d, p) {
        d_num <- as.numeric(as.Date(d))
        if (is.na(d_num) || is.na(p)) {
          return(NA)
        }
        idx <- findInterval(d_num, as.numeric(gov_starts))
        if (idx == 0) FALSE else p %in% gov_parties[[idx]]
      },
      date,
      party
    ),
    .after = "party"
  )

transportation_speeches <- transportation_speeches %>%
  mutate(
    words_Güterverkehr = share_Güterverkehr * words_speech,
    words_Personenverkehr = share_Personenverkehr * words_speech,
    words_Straße = share_Straße * words_speech,
    words_Schiene = share_Schiene * words_speech,
    words_Schiff = share_Schiff * words_speech,
    words_Luft = share_Luft * words_speech
  )
```

## Verkehrsträger

### im Zeitverlauf

```{r, echo = FALSE}
traeger_vars <- c("Straße", "Schiene", "Schiff", "Luft")
verkehrsart_vars <- c("Güterverkehr", "Personenverkehr")

traeger_farben <- c(
  Straße = "#E64B35",
  Schiene = "#4DBBD5",
  Schiff = "#00A087",
  Luft = "#F39B7F"
)

lp_starts <- transportation_speeches %>%
  group_by(lp) %>%
  summarise(start = min(as.Date(date)), .groups = "drop")

german_months <- c(
  "Januar",
  "Februar",
  "März",
  "April",
  "Mai",
  "Juni",
  "Juli",
  "August",
  "September",
  "Oktober",
  "November",
  "Dezember"
)

# Hilfsfunktion: Wortanteil-Ausdruck je Kategorie
make_word_share_expr <- function(cat) {
  words_var <- sym(paste0("words_", cat))
  set_names(
    list(expr(sum(!!words_var, na.rm = TRUE) / words_total)),
    paste0("word_share_", cat)
  )
}

# Monatliche Wortanteile – Verkehrsträger
traeger_word_exprs <- traeger_vars |>
  map(make_word_share_expr) |>
  list_flatten()

traeger_monthrank <- transportation_speeches |>
  mutate(year_month = floor_date(as.Date(date), "month")) |>
  group_by(year_month) |>
  summarise(
    words_total = sum(words_speech, na.rm = TRUE),
    !!!traeger_word_exprs,
    .groups = "drop"
  ) |>
  select(year_month, starts_with("word_share_")) |>
  pivot_longer(
    cols = starts_with("word_share_"),
    names_to = "traeger",
    names_prefix = "word_share_",
    values_to = "word_share"
  ) |>
  group_by(year_month) |>
  mutate(rank = rank(-word_share, ties.method = "min")) |>
  ungroup() |>
  arrange(year_month, rank)

# Monatliche Wortanteile – Verkehrsart
verkehrsart_word_exprs <- verkehrsart_vars |>
  map(make_word_share_expr) |>
  list_flatten()

verkehrsart_monthrank <- transportation_speeches |>
  mutate(year_month = floor_date(as.Date(date), "month")) |>
  group_by(year_month) |>
  summarise(
    words_total = sum(words_speech, na.rm = TRUE),
    !!!verkehrsart_word_exprs,
    .groups = "drop"
  ) |>
  select(year_month, starts_with("word_share_")) |>
  pivot_longer(
    cols = starts_with("word_share_"),
    names_to = "verkehrsart",
    names_prefix = "word_share_",
    values_to = "word_share"
  ) |>
  group_by(year_month) |>
  mutate(rank = rank(-word_share, ties.method = "min")) |>
  ungroup() |>
  arrange(year_month, rank)

# Long-Format für Visualisierung (Verkehrsträger)
traeger_long <- traeger_monthrank |>
  mutate(
    share = word_share * 100,
    tooltip_text = paste0(
      german_months[month(year_month)],
      " ",
      year(year_month),
      "\n",
      traeger,
      ": ",
      gsub("\\.", ",", format(round(share, 1), nsmall = 1)),
      "%"
    )
  )

# LP-Grenzen als shapes
lp_shapes <- map(seq_len(nrow(lp_starts)), \(i) {
  list(
    type = "line",
    x0 = lp_starts$start[i],
    x1 = lp_starts$start[i],
    y0 = 0,
    y1 = 1,
    yref = "paper",
    line = list(color = "gray50", dash = "dash", width = 1)
  )
})

# LP-Labels als annotations
lp_annotations <- map(seq_len(nrow(lp_starts)), \(i) {
  list(
    x = lp_starts$start[i],
    y = 1,
    yref = "paper",
    text = paste0("LP ", lp_starts$lp[i]),
    showarrow = FALSE,
    xanchor = "left",
    yanchor = "top",
    font = list(color = "gray40", size = 11)
  )
})

# Eine Trace pro Verkehrsträger (Rohwert + LOESS-Trend)
fig <- plot_ly()

for (tr in traeger_vars) {
  df_tr <- traeger_long %>% filter(traeger == tr)
  loess_tr <- loess(share ~ as.numeric(year_month), data = df_tr, span = 0.25)
  df_tr <- df_tr %>% mutate(loess_y = predict(loess_tr))
  farbe <- traeger_farben[[tr]]

  fig <- fig %>%
    add_trace(
      data = df_tr,
      x = ~year_month,
      y = ~share,
      type = "scatter",
      mode = "lines",
      line = list(color = farbe, width = 1, dash = "dot"),
      name = tr,
      legendgroup = tr,
      showlegend = TRUE,
      hovertemplate = ~ paste0(tooltip_text, "<extra></extra>")
    ) %>%
    add_trace(
      data = df_tr,
      x = ~year_month,
      y = ~loess_y,
      type = "scatter",
      mode = "lines",
      line = list(color = farbe, width = 2),
      name = paste0(tr, " (Trend)"),
      legendgroup = tr,
      showlegend = FALSE,
      hoverinfo = "none"
    )
}

fig %>%
  layout(
    title = list(text = "Verkehrsträger im Bundestag: Themenkonjunkturen"),
    xaxis = list(title = ""),
    yaxis = list(title = "Anteil am Verkehrsdiskurs (%)", ticksuffix = "%"),
    hovermode = "x unified",
    shapes = lp_shapes,
    annotations = lp_annotations,
    legend = list(orientation = "h", y = -0.15)
  )
```

### nach Jahr

```{r, echo = FALSE}
aggregate_shares <- function(data, group_var, vars, name_col) {
  group_sym <- sym(group_var)
  word_vars <- paste0("words_", vars)
  data |>
    group_by(!!group_sym) |>
    summarise(
      across(all_of(word_vars), \(x) sum(x, na.rm = TRUE) / sum(words_speech, na.rm = TRUE)),
      .groups = "drop"
    ) |>
    rename_with(~ sub("^words_", "word_share_", .), starts_with("words_")) |>
    pivot_longer(
      cols = starts_with("word_share_"),
      names_to = name_col,
      names_prefix = "word_share_",
      values_to = "word_share"
    ) |>
    group_by(!!group_sym) |>
    mutate(rank = rank(-word_share, ties.method = "min")) |>
    ungroup() |>
    arrange(!!group_sym, rank)
}

traeger_yearrank <- aggregate_shares(
  transportation_speeches |> mutate(year = year(as.Date(date))),
  "year",
  traeger_vars,
  "traeger"
) |> filter(year < 2025)

traeger_lprank <- aggregate_shares(
  transportation_speeches,
  "lp",
  traeger_vars,
  "traeger"
)

verkehrsart_yearrank <- aggregate_shares(
  transportation_speeches |> mutate(year = year(as.Date(date))),
  "year",
  verkehrsart_vars,
  "verkehrsart"
) |> filter(year < 2025)
verkehrsart_lprank <- aggregate_shares(
  transportation_speeches,
  "lp",
  verkehrsart_vars,
  "verkehrsart"
)

# Hilfsfunktion: gruppiertes Balkendiagramm
make_bar_fig <- function(data, x_var, cat_var, farben, title, x_title) {
  x_sym <- sym(x_var)
  cat_sym <- sym(cat_var)
  fig <- plot_ly()
  for (cat in names(farben)) {
    df_cat <- data |> filter(!!cat_sym == cat)
    fig <- fig |>
      add_trace(
        data = df_cat,
        x = ~ get(x_var),
        y = ~ word_share * 100,
        type = "bar",
        name = cat,
        marker = list(color = farben[[cat]]),
        hovertemplate = paste0(
          cat,
          ": %{y:.1f}%<extra></extra>"
        )
      )
  }
  fig |>
    layout(
      title = list(text = title),
      barmode = "group",
      xaxis = list(title = x_title, type = "category"),
      yaxis = list(title = "Anteil am Verkehrsdiskurs (%)", ticksuffix = "%"),
      legend = list(orientation = "h", y = -0.15)
    )
}

# Verkehrsträger – nach Jahr
make_bar_fig(
  traeger_yearrank,
  "year",
  "traeger",
  traeger_farben,
  "Verkehrsträger im Bundestag: Anteile nach Jahr",
  "Jahr"
)
```

### nach Legislaturperiode

```{r, echo = FALSE}
# Verkehrsträger – nach Legislaturperiode
make_bar_fig(
  traeger_lprank,
  "lp",
  "traeger",
  traeger_farben,
  "Verkehrsträger im Bundestag: Anteile nach Legislaturperiode",
  "LP"
)
```

### nach Partei

```{r, echo = FALSE}
traeger_party <- aggregate_shares(
  transportation_speeches,
  "party",
  traeger_vars,
  "traeger"
)
verkehrsart_party <- aggregate_shares(
  transportation_speeches,
  "party",
  verkehrsart_vars,
  "verkehrsart"
)

# Verkehrsträger – nach Partei (gesamt)
make_bar_fig(
  traeger_party,
  "party",
  "traeger",
  traeger_farben,
  "Verkehrsträger im Bundestag: Anteile nach Partei (gesamt)",
  "Partei"
)
```

### nach Partei x Legislaturperiode (LP 12-16)

```{r, echo = FALSE}
aggregate_shares_group_lp <- function(data, group_var, vars, name_col) {
  group_sym <- sym(group_var)
  word_vars <- paste0("words_", vars)
  data |>
    group_by(lp, !!group_sym) |>
    summarise(
      across(all_of(word_vars), \(x) {
        sum(x, na.rm = TRUE) / sum(words_speech, na.rm = TRUE)
      }),
      .groups = "drop"
    ) |>
    rename_with(~ sub("^words_", "word_share_", .), starts_with("words_")) |>
    pivot_longer(
      cols = starts_with("word_share_"),
      names_to = name_col,
      names_prefix = "word_share_",
      values_to = "word_share"
    )
}

traeger_party_lp <- aggregate_shares_group_lp(
  transportation_speeches,
  "party",
  traeger_vars,
  "traeger"
)
verkehrsart_party_lp <- aggregate_shares_group_lp(
  transportation_speeches,
  "party",
  verkehrsart_vars,
  "verkehrsart"
)
traeger_role_lp <- aggregate_shares_group_lp(
  transportation_speeches,
  "role",
  traeger_vars,
  "traeger"
)
verkehrsart_role_lp <- aggregate_shares_group_lp(
  transportation_speeches,
  "role",
  verkehrsart_vars,
  "verkehrsart"
)

# Hilfsfunktion: Subplots (ein Panel je LP), gruppierte Balken je x_var
make_group_lp_fig <- function(data, x_var, cat_var, farben, title) {
  lps <- sort(unique(data$lp))
  cat_sym <- sym(cat_var)

  subplots <- map(lps, \(l) {
    df_lp <- data |> filter(lp == l)
    fig_lp <- plot_ly()
    for (cat in names(farben)) {
      df_cat <- df_lp |> filter(!!cat_sym == cat)
      fig_lp <- fig_lp |>
        add_trace(
          data = df_cat,
          x = df_cat[[x_var]],
          y = ~ word_share * 100,
          type = "bar",
          name = cat,
          legendgroup = cat,
          showlegend = (l == lps[1]),
          marker = list(color = farben[[cat]]),
          hovertemplate = paste0(cat, ": %{y:.1f}%<extra></extra>")
        )
    }
    fig_lp
  })

  subplot(subplots, nrows = 1, shareY = TRUE, titleX = TRUE) |>
    layout(
      title = list(text = title),
      barmode = "group",
      yaxis = list(title = "Anteil (%)", ticksuffix = "%"),
      legend = list(orientation = "h", y = -0.2),
      annotations = map2(lps, seq_along(lps), \(l, i) {
        list(
          text = paste0("LP ", l),
          x = (i - 0.5) / length(lps),
          y = 1.05,
          xref = "paper",
          yref = "paper",
          showarrow = FALSE,
          font = list(size = 12)
        )
      })
    )
}

# Verkehrsträger – nach Partei × LP 12–16
make_group_lp_fig(
  traeger_party_lp |> filter(lp %in% 12:16),
  "party",
  "traeger",
  traeger_farben,
  "Verkehrsträger im Bundestag: Anteile nach Partei und LP (12–16)"
)
```

### nach Partei x Legislaturperiode (LP 17-20)

```{r, echo = FALSE}
make_group_lp_fig(
  traeger_party_lp |> filter(lp %in% 17:20),
  "party",
  "traeger",
  traeger_farben,
  "Verkehrsträger im Bundestag: Anteile nach Partei und LP (17–20)"
)
```

### nach Rolle x Legislaturperiode (LP 12-16)

```{r, echo = FALSE}
make_group_lp_fig(
  traeger_role_lp |> filter(lp %in% 12:16),
  "role",
  "traeger",
  traeger_farben,
  "Verkehrsträger im Bundestag: Anteile nach Rolle und LP (12–16)"
)
```

### nach Rolle x Legislaturperiode (LP 17-20)

```{r, echo = FALSE}
make_group_lp_fig(
  traeger_role_lp |> filter(lp %in% 17:20),
  "role",
  "traeger",
  traeger_farben,
  "Verkehrsträger im Bundestag: Anteile nach Rolle und LP (17–20)"
)
```

## Verkehrsart

### im Zeitverlauf

```{r, echo = FALSE}
# Verkehrsart-Visualisierung
verkehrsart_farben <- c(
  Güterverkehr = "#3C5488",
  Personenverkehr = "#F39B7F"
)

verkehrsart_long <- verkehrsart_monthrank |>
  mutate(
    share = word_share * 100,
    tooltip_text = paste0(
      german_months[month(year_month)],
      " ",
      year(year_month),
      "\n",
      verkehrsart,
      ": ",
      gsub("\\.", ",", format(round(share, 1), nsmall = 1)),
      "%"
    )
  )

fig_va <- plot_ly()

for (va in verkehrsart_vars) {
  df_va <- verkehrsart_long %>% filter(verkehrsart == va)
  loess_va <- loess(share ~ as.numeric(year_month), data = df_va, span = 0.25)
  df_va <- df_va %>% mutate(loess_y = predict(loess_va))
  farbe <- verkehrsart_farben[[va]]

  fig_va <- fig_va %>%
    add_trace(
      data = df_va,
      x = ~year_month,
      y = ~share,
      type = "scatter",
      mode = "lines",
      line = list(color = farbe, width = 1, dash = "dot"),
      name = va,
      legendgroup = va,
      showlegend = TRUE,
      hovertemplate = ~ paste0(tooltip_text, "<extra></extra>")
    ) %>%
    add_trace(
      data = df_va,
      x = ~year_month,
      y = ~loess_y,
      type = "scatter",
      mode = "lines",
      line = list(color = farbe, width = 2),
      name = paste0(va, " (Trend)"),
      legendgroup = va,
      showlegend = FALSE,
      hoverinfo = "none"
    )
}

fig_va %>%
  layout(
    title = list(text = "Verkehrsart im Bundestag: Themenkonjunkturen"),
    xaxis = list(title = ""),
    yaxis = list(title = "Anteil am Verkehrsdiskurs (%)", ticksuffix = "%"),
    hovermode = "x unified",
    shapes = lp_shapes,
    annotations = lp_annotations,
    legend = list(orientation = "h", y = -0.15)
  )
```

### nach Jahr

```{r, echo = FALSE}
make_bar_fig(
  verkehrsart_yearrank,
  "year",
  "verkehrsart",
  verkehrsart_farben,
  "Verkehrsart im Bundestag: Anteile nach Jahr",
  "Jahr"
)
```

### nach Legislaturperiode

```{r, echo = FALSE}
make_bar_fig(
  verkehrsart_lprank,
  "lp",
  "verkehrsart",
  verkehrsart_farben,
  "Verkehrsart im Bundestag: Anteile nach Legislaturperiode",
  "LP"
)
```

### nach Partei

```{r, echo = FALSE}
make_bar_fig(
  verkehrsart_party,
  "party",
  "verkehrsart",
  verkehrsart_farben,
  "Verkehrsart im Bundestag: Anteile nach Partei (gesamt)",
  "Partei"
)
```

### nach Partei x Legislaturperiode (LP 12-16)

```{r, echo = FALSE}
make_group_lp_fig(
  verkehrsart_party_lp |> filter(lp %in% 12:16),
  "party",
  "verkehrsart",
  verkehrsart_farben,
  "Verkehrsart im Bundestag: Anteile nach Partei und LP (12–16)"
)
```

### nach Partei x Legislaturperiode (LP 17-20)

```{r, echo = FALSE}
make_group_lp_fig(
  verkehrsart_party_lp |> filter(lp %in% 17:20),
  "party",
  "verkehrsart",
  verkehrsart_farben,
  "Verkehrsart im Bundestag: Anteile nach Partei und LP (17–20)"
)
```

### nach Rolle x Legislaturperiode (LP 12-16)

```{r, echo = FALSE}
make_group_lp_fig(
  verkehrsart_role_lp |> filter(lp %in% 12:16),
  "role",
  "verkehrsart",
  verkehrsart_farben,
  "Verkehrsart im Bundestag: Anteile nach Rolle und LP (12–16)"
)
```

### nach Rolle x Legislaturperiode (LP 17-20)

```{r, echo = FALSE}
make_group_lp_fig(
  verkehrsart_role_lp |> filter(lp %in% 17:20),
  "role",
  "verkehrsart",
  verkehrsart_farben,
  "Verkehrsart im Bundestag: Anteile nach Rolle und LP (17–20)"
)
```

## Kreuzanalyse: Verkehrsart × Verkehrsträger

```{r, echo = FALSE}
# Richtung 1: In Reden über Verkehrsart X → ø Wortanteil je Verkehrsträger
cross_va_to_vt <- map_dfr(verkehrsart_vars, \(va) {
  rede_var <- sym(paste0("Rede_", va))
  transportation_speeches |>
    filter(!!rede_var) |>
    summarise(across(
      all_of(paste0("words_", traeger_vars)),
      \(x) sum(x, na.rm = TRUE) / sum(words_speech, na.rm = TRUE)
    )) |>
    mutate(verkehrsart = va)
}) |>
  pivot_longer(
    cols = starts_with("words_"),
    names_to = "traeger",
    names_prefix = "words_",
    values_to = "mean_share"
  )

# Richtung 2: In Reden über Verkehrsträger X → ø Wortanteil je Verkehrsart
cross_vt_to_va <- map_dfr(traeger_vars, \(vt) {
  rede_var <- sym(paste0("Rede_", vt))
  transportation_speeches |>
    filter(!!rede_var) |>
    summarise(across(
      all_of(paste0("words_", verkehrsart_vars)),
      \(x) sum(x, na.rm = TRUE) / sum(words_speech, na.rm = TRUE)
    )) |>
    mutate(traeger = vt)
}) |>
  pivot_longer(
    cols = starts_with("words_"),
    names_to = "verkehrsart",
    names_prefix = "words_",
    values_to = "mean_share"
  )

speeches_both <- transportation_speeches |>
  filter(
    if_any(all_of(paste0("Rede_", traeger_vars)), \(x) x),
    if_any(all_of(paste0("Rede_", verkehrsart_vars)), \(x) x)
  )

cross_va_to_vt_filtered <- map_dfr(verkehrsart_vars, \(va) {
  rede_var <- sym(paste0("Rede_", va))
  speeches_both |>
    filter(!!rede_var) |>
    summarise(across(
      all_of(paste0("words_", traeger_vars)),
      \(x) sum(x, na.rm = TRUE) / sum(words_speech, na.rm = TRUE)
    )) |>
    mutate(verkehrsart = va)
}) |>
  pivot_longer(
    cols = starts_with("words_"),
    names_to = "traeger",
    names_prefix = "words_",
    values_to = "mean_share"
  )

speeches_traeger <- transportation_speeches |>
  filter(if_any(all_of(paste0("Rede_", traeger_vars)), \(x) x))

cross_vt_to_va_filtered <- map_dfr(traeger_vars, \(vt) {
  rede_var <- sym(paste0("Rede_", vt))
  speeches_traeger |>
    filter(!!rede_var) |>
    summarise(across(
      all_of(paste0("words_", verkehrsart_vars)),
      \(x) sum(x, na.rm = TRUE) / sum(words_speech, na.rm = TRUE)
    )) |>
    mutate(traeger = vt)
}) |>
  pivot_longer(
    cols = starts_with("words_"),
    names_to = "verkehrsart",
    names_prefix = "words_",
    values_to = "mean_share"
  ) |>
  group_by(traeger) |>
  mutate(mean_share = mean_share / sum(mean_share, na.rm = TRUE)) |>
  ungroup()

# Heatmap (gefiltert): Verkehrsart → Verkehrsträger
plot_ly(
  cross_va_to_vt_filtered,
  x = ~traeger,
  y = ~verkehrsart,
  z = ~ round(mean_share * 100, 1),
  type = "heatmap",
  colorscale = "Blues",
  reversescale = FALSE,
  colorbar = list(title = ""),
  text = ~ paste0(round(mean_share * 100, 1), "%"),
  texttemplate = "%{text}",
  hovertemplate = "%{y} → %{x}: %{z:.1f}%<extra></extra>"
) |>
  layout(
    title = list(
      text = "Ø Wortanteil Verkehrsträger in Reden nach Verkehrsart (nur Reden mit beiden Klassifikationen)"
    ),
    xaxis = list(title = "Verkehrsträger"),
    yaxis = list(title = "Rede klassifiziert als Verkehrsart …")
  )
```

### nach Legislaturperiode

```{r, echo = FALSE}
speeches_verkehrsart <- transportation_speeches |>
  filter(if_any(all_of(paste0("Rede_", verkehrsart_vars)), \(x) x))

lps_row1 <- sort(unique(speeches_traeger$lp[speeches_traeger$lp %in% 12:16]))
lps_row2 <- sort(unique(speeches_traeger$lp[speeches_traeger$lp %in% 17:20]))
lps_ordered <- c(lps_row1, lps_row2)
n_cols <- max(length(lps_row1), length(lps_row2))

lp_heatmaps_va <- map(lps_ordered, \(l) {
  map_dfr(verkehrsart_vars, \(va) {
    rede_var <- sym(paste0("Rede_", va))
    speeches_verkehrsart |>
      filter(lp == l, !!rede_var) |>
      summarise(across(
        all_of(paste0("share_", traeger_vars)),
        \(x) mean(x, na.rm = TRUE)
      )) |>
      mutate(verkehrsart = va)
  }) |>
    pivot_longer(
      cols = starts_with("share_"),
      names_to = "traeger",
      names_prefix = "share_",
      values_to = "mean_share"
    ) |>
    group_by(verkehrsart) |>
    mutate(mean_share = mean_share / sum(mean_share, na.rm = TRUE)) |>
    ungroup() |>
    plot_ly(
      x = ~traeger,
      y = ~verkehrsart,
      z = ~ round(mean_share * 100, 1),
      type = "heatmap",
      colorscale = "Blues",
      reversescale = FALSE,
      zmin = 0,
      zmax = 100,
      showscale = FALSE,
      text = ~ paste0(round(mean_share * 100, 1), "%"),
      texttemplate = "%{text}",
      hovertemplate = paste0(
        "LP ",
        l,
        " | %{y} → %{x}: %{z:.1f}%<extra></extra>"
      )
    ) |>
    layout(xaxis = list(title = ""), yaxis = list(title = ""))
})

subplot(lp_heatmaps_va, nrows = 2, shareX = TRUE, shareY = TRUE) |>
  layout(
    title = list(
      text = "Verkehrsträger in Reden nach Verkehrsart – je Legislaturperiode"
    ),
    annotations = map2(lps_ordered, seq_along(lps_ordered), \(l, i) {
      col <- ((i - 1) %% n_cols)
      row <- ((i - 1) %/% n_cols)
      list(
        text = paste0("LP ", l),
        x = (col + 0.5) / n_cols,
        y = 1 - row * 0.5 + 0.02,
        xref = "paper",
        yref = "paper",
        showarrow = FALSE,
        font = list(size = 11)
      )
    })
  )
```

## Kreuzanalyse: Verkehrsträger × Verkehrsart

```{r, echo = FALSE}
plot_ly(
  cross_vt_to_va_filtered,
  x = ~verkehrsart,
  y = ~traeger,
  z = ~ round(mean_share * 100, 1),
  type = "heatmap",
  colorscale = "Blues",
  reversescale = FALSE,
  colorbar = list(title = ""),
  text = ~ paste0(round(mean_share * 100, 1), "%"),
  texttemplate = "%{text}",
  hovertemplate = "%{y} → %{x}: %{z:.1f}%<extra></extra>"
) |>
  layout(
    title = list(
      text = "Ø Wortanteil Verkehrsart in Reden nach Verkehrsträger (nur Reden mit beiden Klassifikationen)"
    ),
    xaxis = list(title = "Verkehrsart"),
    yaxis = list(title = "Rede klassifiziert als Verkehrsträger …")
  )
```

### nach Legislaturperiode

```{r, echo = FALSE}
lp_heatmaps <- map(lps_ordered, \(l) {
  map_dfr(traeger_vars, \(vt) {
    rede_var <- sym(paste0("Rede_", vt))
    speeches_traeger |>
      filter(lp == l, !!rede_var) |>
      summarise(across(
        all_of(paste0("words_", verkehrsart_vars)),
        \(x) sum(x, na.rm = TRUE) / sum(words_speech, na.rm = TRUE)
      )) |>
      mutate(traeger = vt)
  }) |>
    pivot_longer(
      cols = starts_with("words_"),
      names_to = "verkehrsart",
      names_prefix = "words_",
      values_to = "mean_share"
    ) |>
    group_by(traeger) |>
    mutate(mean_share = mean_share / sum(mean_share, na.rm = TRUE)) |>
    ungroup() |>
    plot_ly(
      x = ~verkehrsart,
      y = ~traeger,
      z = ~ round(mean_share * 100, 1),
      type = "heatmap",
      colorscale = "Blues",
      reversescale = FALSE,
      zmin = 0,
      zmax = 100,
      showscale = FALSE,
      text = ~ paste0(round(mean_share * 100, 1), "%"),
      texttemplate = "%{text}",
      hovertemplate = paste0(
        "LP ",
        l,
        " | %{y} → %{x}: %{z:.1f}%<extra></extra>"
      )
    ) |>
    layout(xaxis = list(title = ""), yaxis = list(title = ""))
})

subplot(lp_heatmaps, nrows = 2, shareX = TRUE, shareY = TRUE) |>
  layout(
    title = list(
      text = "Verkehrsart in Reden nach Verkehrsträger – je Legislaturperiode"
    ),
    annotations = map2(lps_ordered, seq_along(lps_ordered), \(l, i) {
      col <- ((i - 1) %% n_cols)
      row <- ((i - 1) %/% n_cols)
      list(
        text = paste0("LP ", l),
        x = (col + 0.5) / n_cols,
        y = 1 - row * 0.5 + 0.02,
        xref = "paper",
        yref = "paper",
        showarrow = FALSE,
        font = list(size = 11)
      )
    })
  )
```

## TF-IDF: Charakteristische Wörter nach Jahr

```{r, echo = FALSE}
stop_de <- tibble(
  word = c(
    stopwords("de", source = "stopwords-iso"),
    c(
      "herr", "frau", "damen", "herren", "kolleginnen", "kollegen",
      "abgeordneter", "abgeordnete", "liebe", "lieber",
      "präsident", "präsidentin", "bundesminister", "bundesministerin",
      "antrag", "bundesregierung", "ja", "wir", "sie", "das", "ist",
      "ich", "die", "der", "und", "daß", "dass", "auch", "sehr",
      "wird", "es", "haben", "sind", "einem", "einer", "wurde",
      "werden", "aber", "gibt", "beim", "mehr", "hier", "schon",
      "noch", "bitte"
    )
  )
)

tokens_traeger_year <- map_dfr(traeger_vars, \(vt) {
  rede_var <- sym(paste0("Rede_", vt))
  transportation_speeches |>
    filter(!!rede_var) |>
    mutate(
      traeger = vt,
      year    = year(as.Date(date))
    ) |>
    select(speech_code, year, traeger, speech_text)
}) |>
  unnest_tokens(word, speech_text) |>
  anti_join(stop_de, by = "word") |>
  filter(
    str_length(word) > 2,
    !str_detect(word, "^\\d+$")
  )

tfidf_traeger_year <- tokens_traeger_year |>
  count(year, traeger, word) |>
  mutate(doc = paste(year, traeger, sep = "_")) |>
  bind_tf_idf(word, doc, n) |>
  arrange(year, traeger, desc(tf_idf))

top_freq_traeger_year <- tokens_traeger_year |>
  count(year, traeger, word) |>
  filter(n > 5) |>
  group_by(year, traeger) |>
  slice_max(n, n = 10, with_ties = FALSE) |>
  summarise(top_freq_words = paste(word, collapse = ", "), .groups = "drop")

tfidf_traeger_year |>
  filter(n > 5) |>
  group_by(year, traeger) |>
  slice_max(tf_idf, n = 10, with_ties = FALSE) |>
  summarise(top_words = paste(word, collapse = ", "), .groups = "drop") |>
  left_join(top_freq_traeger_year, by = c("year", "traeger")) |>
  left_join(
    traeger_yearrank |> select(year, traeger, word_share),
    by = c("year", "traeger")
  ) |>
  mutate(word_share = round(word_share * 100, 1)) |>
  select(year, traeger, top_freq_words, top_words, word_share) |>
  datatable(
    colnames = c(
      "Jahr",
      "Verkehrsträger",
      "Häufigste Wörter",
      "Charakteristische Wörter (TF-IDF)",
      "Wortanteil (%)"
    ),
    caption  = "Verkehrsträger im Bundestag nach Jahr",
    filter   = "top",
    rownames = FALSE,
    options  = list(
      pageLength = 5,
      order      = list(list(0, "asc")),
      language   = list(
        url = "//cdn.datatables.net/plug-ins/2.0.0/i18n/de-DE.json"
      )
    )
  ) |>
  formatString(columns = "word_share", suffix = "%")
```

## Sentiment-Analyse

```{r, echo = FALSE}
alle_kategorien <- c(traeger_vars, verkehrsart_vars)
alle_farben     <- c(traeger_farben, verkehrsart_farben)

senti_long <- function(data, group_vars = character(0)) {
  map_dfr(alle_kategorien, \(cat) {
    rede_var <- sym(paste0("Rede_", cat))
    data |>
      filter(!!rede_var) |>
      group_by(across(all_of(group_vars))) |>
      summarise(
        mean_sentiment = mean(sentiment_wert, na.rm = TRUE),
        sd_sentiment   = sd(sentiment_wert,   na.rm = TRUE),
        n              = n(),
        .groups        = "drop"
      ) |>
      mutate(
        se        = sd_sentiment / sqrt(n),
        ci95      = 1.96 * se,
        kategorie = cat,
        typ       = if_else(cat %in% traeger_vars, "Verkehrsträger", "Verkehrsart")
      )
  })
}

neutral_line <- list(
  type = "line", xref = "paper", x0 = 0, x1 = 1,
  yref = "y", y0 = 3, y1 = 3,
  line = list(color = "gray55", dash = "dash", width = 1.2)
)
neutral_annot <- list(
  x = 1, xref = "paper", y = 3, yref = "y",
  text = "neutral (3)", showarrow = FALSE,
  xanchor = "right", yanchor = "bottom",
  font = list(color = "gray55", size = 10)
)
senti_yaxis <- list(
  title    = "Ø Sentiment-Wert",
  range    = c(0, 6),
  tickvals = c(0, 1.5, 3, 4.5, 6),
  ticktext = c("0 (negativ)", "1,5", "3 (neutral)", "4,5", "6 (positiv)")
)
```

### gesamt

```{r, echo = FALSE}
make_senti_overall_fig <- function(data, farben, title) {
  df <- data |> mutate(farbe = unname(farben[kategorie]))
  plot_ly(
    df,
    x    = ~kategorie,
    y    = ~mean_sentiment,
    type = "bar",
    marker  = list(color = ~farbe),
    error_y = list(
      type = "data", array = ~ci95,
      color = "gray40", thickness = 1.5, width = 5
    ),
    customdata    = ~n,
    hovertemplate = "%{x}<br>Ø Sentiment: %{y:.2f}<br>n = %{customdata}<extra></extra>"
  ) |>
    layout(
      title       = list(text = title),
      xaxis       = list(title = ""),
      yaxis       = senti_yaxis,
      shapes      = list(neutral_line),
      annotations = list(neutral_annot),
      bargap      = 0.35
    )
}

senti_overall <- senti_long(transportation_speeches) |>
  mutate(farbe = unname(alle_farben[kategorie]))

make_senti_overall_fig(
  senti_overall |> filter(typ == "Verkehrsträger"),
  traeger_farben,
  "Ø Sentiment Verkehrsträger (gesamt)"
)
make_senti_overall_fig(
  senti_overall |> filter(typ == "Verkehrsart"),
  verkehrsart_farben,
  "Ø Sentiment Verkehrsart (gesamt)"
)
```

### nach Jahr

```{r, echo = FALSE}
senti_year <- senti_long(
  transportation_speeches |> mutate(year = year(as.Date(date))),
  group_vars = "year"
) |> filter(year < 2025)

lp_year_shapes <- map(seq_len(nrow(lp_starts)), \(i) {
  list(
    type = "line",
    x0   = year(lp_starts$start[i]), x1 = year(lp_starts$start[i]),
    y0   = 0, y1 = 1, yref = "paper",
    line = list(color = "gray50", dash = "dash", width = 1)
  )
})
lp_year_annots <- map(seq_len(nrow(lp_starts)), \(i) {
  list(
    x = year(lp_starts$start[i]),
    y = 1, yref = "paper",
    text = paste0("LP ", lp_starts$lp[i]),
    showarrow = FALSE,
    xanchor   = "left", yanchor = "top",
    font      = list(color = "gray40", size = 11)
  )
})

fig_senti_year_tr <- plot_ly()
for (cat in traeger_vars) {
  df_cat <- senti_year |> filter(kategorie == cat)
  fig_senti_year_tr <- fig_senti_year_tr |>
    add_trace(
      data = df_cat,
      x = ~year, y = ~mean_sentiment,
      type = "scatter", mode = "lines+markers",
      line   = list(color = traeger_farben[[cat]], width = 2),
      marker = list(color = traeger_farben[[cat]], size  = 6),
      name   = cat,
      customdata    = ~n,
      hovertemplate = paste0(
        cat, " %{x}<br>Ø Sentiment: %{y:.2f}<br>n = %{customdata}<extra></extra>"
      )
    )
}
fig_senti_year_tr |>
  layout(
    title       = list(text = "Ø Sentiment Verkehrsträger nach Jahr"),
    xaxis       = list(title = ""),
    yaxis       = senti_yaxis,
    shapes      = c(list(neutral_line), lp_year_shapes),
    annotations = c(list(neutral_annot), lp_year_annots),
    hovermode   = "x unified",
    legend      = list(orientation = "h", y = -0.15)
  )

fig_senti_year_va <- plot_ly()
for (cat in verkehrsart_vars) {
  df_cat <- senti_year |> filter(kategorie == cat)
  fig_senti_year_va <- fig_senti_year_va |>
    add_trace(
      data = df_cat,
      x = ~year, y = ~mean_sentiment,
      type = "scatter", mode = "lines+markers",
      line   = list(color = verkehrsart_farben[[cat]], width = 2),
      marker = list(color = verkehrsart_farben[[cat]], size  = 6),
      name   = cat,
      customdata    = ~n,
      hovertemplate = paste0(
        cat, " %{x}<br>Ø Sentiment: %{y:.2f}<br>n = %{customdata}<extra></extra>"
      )
    )
}
fig_senti_year_va |>
  layout(
    title       = list(text = "Ø Sentiment Verkehrsart nach Jahr"),
    xaxis       = list(title = ""),
    yaxis       = senti_yaxis,
    shapes      = c(list(neutral_line), lp_year_shapes),
    annotations = c(list(neutral_annot), lp_year_annots),
    hovermode   = "x unified",
    legend      = list(orientation = "h", y = -0.15)
  )
```

### nach Legislaturperiode

```{r, echo = FALSE}
make_senti_bar_fig <- function(data, x_var, farben, title, x_title = "") {
  fig <- plot_ly()
  for (cat in names(farben)) {
    df_cat <- data |> filter(kategorie == cat)
    fig <- fig |>
      add_trace(
        data = df_cat,
        x    = ~get(x_var),
        y    = ~mean_sentiment,
        type = "bar",
        name = cat,
        marker  = list(color = farben[[cat]]),
        error_y = list(
          type = "data", array = df_cat$ci95,
          color = "gray40", thickness = 1.2, width = 3
        ),
        customdata    = df_cat$n,
        hovertemplate = paste0(
          cat, " | %{x}<br>Ø Sentiment: %{y:.2f}<br>n = %{customdata}<extra></extra>"
        )
      )
  }
  fig |>
    layout(
      title       = list(text = title),
      barmode     = "group",
      xaxis       = list(title = x_title, type = "category"),
      yaxis       = senti_yaxis,
      shapes      = list(neutral_line),
      annotations = list(neutral_annot),
      legend      = list(orientation = "h", y = -0.15)
    )
}

senti_lp <- senti_long(transportation_speeches, group_vars = "lp")

make_senti_bar_fig(
  senti_lp |> filter(typ == "Verkehrsträger"),
  "lp", traeger_farben,
  "Ø Sentiment Verkehrsträger nach Legislaturperiode", "LP"
)
make_senti_bar_fig(
  senti_lp |> filter(typ == "Verkehrsart"),
  "lp", verkehrsart_farben,
  "Ø Sentiment Verkehrsart nach Legislaturperiode", "LP"
)
```

### nach Partei

```{r, echo = FALSE}
senti_party <- senti_long(transportation_speeches, group_vars = "party")

make_senti_bar_fig(
  senti_party |> filter(typ == "Verkehrsträger"),
  "party", traeger_farben,
  "Ø Sentiment Verkehrsträger nach Partei (gesamt)", "Partei"
)
make_senti_bar_fig(
  senti_party |> filter(typ == "Verkehrsart"),
  "party", verkehrsart_farben,
  "Ø Sentiment Verkehrsart nach Partei (gesamt)", "Partei"
)
```

### nach Partei × Legislaturperiode (LP 12–16)

```{r, echo = FALSE}
make_senti_lp_subplot <- function(data, x_var, farben, title, lp_filter) {
  lps      <- sort(unique(data$lp[data$lp %in% lp_filter]))
  subplots <- map(lps, \(l) {
    df_lp  <- data |> filter(lp == l)
    fig_lp <- plot_ly()
    for (cat in names(farben)) {
      df_cat <- df_lp |> filter(kategorie == cat)
      fig_lp <- fig_lp |>
        add_trace(
          data = df_cat,
          x    = df_cat[[x_var]],
          y    = ~mean_sentiment,
          type = "bar",
          name = cat,
          legendgroup = cat,
          showlegend  = (l == lps[1]),
          marker  = list(color = farben[[cat]]),
          error_y = list(
            type = "data", array = df_cat$ci95,
            color = "gray40", thickness = 1, width = 3
          ),
          customdata    = df_cat$n,
          hovertemplate = paste0(
            cat, " | %{x}<br>Ø Sentiment: %{y:.2f}<br>n = %{customdata}<extra></extra>"
          )
        )
    }
    fig_lp |> layout(
      shapes = list(modifyList(neutral_line, list(xref = "paper"))),
      yaxis  = senti_yaxis
    )
  })
  subplot(subplots, nrows = 1, shareY = TRUE, titleX = TRUE) |>
    layout(
      title   = list(text = title),
      barmode = "group",
      legend  = list(orientation = "h", y = -0.2),
      annotations = map2(lps, seq_along(lps), \(l, i) {
        list(
          text = paste0("LP ", l),
          x    = (i - 0.5) / length(lps), y = 1.05,
          xref = "paper", yref = "paper",
          showarrow = FALSE, font = list(size = 12)
        )
      })
    )
}

senti_party_lp <- senti_long(transportation_speeches, group_vars = c("lp", "party"))

make_senti_lp_subplot(
  senti_party_lp |> filter(typ == "Verkehrsträger"),
  "party", traeger_farben,
  "Ø Sentiment Verkehrsträger nach Partei und LP (12–16)", 12:16
)
make_senti_lp_subplot(
  senti_party_lp |> filter(typ == "Verkehrsart"),
  "party", verkehrsart_farben,
  "Ø Sentiment Verkehrsart nach Partei und LP (12–16)", 12:16
)
```

### nach Partei × Legislaturperiode (LP 17–20)

```{r, echo = FALSE}
make_senti_lp_subplot(
  senti_party_lp |> filter(typ == "Verkehrsträger"),
  "party", traeger_farben,
  "Ø Sentiment Verkehrsträger nach Partei und LP (17–20)", 17:20
)
make_senti_lp_subplot(
  senti_party_lp |> filter(typ == "Verkehrsart"),
  "party", verkehrsart_farben,
  "Ø Sentiment Verkehrsart nach Partei und LP (17–20)", 17:20
)
```

### nach Rolle

```{r, echo = FALSE}
senti_role <- senti_long(transportation_speeches, group_vars = "role")

make_senti_bar_fig(
  senti_role |> filter(typ == "Verkehrsträger"),
  "role", traeger_farben,
  "Ø Sentiment Verkehrsträger nach Rolle (gesamt)", "Rolle"
)
make_senti_bar_fig(
  senti_role |> filter(typ == "Verkehrsart"),
  "role", verkehrsart_farben,
  "Ø Sentiment Verkehrsart nach Rolle (gesamt)", "Rolle"
)
```

### nach Rolle × Legislaturperiode (LP 12–16)

```{r, echo = FALSE}
senti_role_lp <- senti_long(transportation_speeches, group_vars = c("lp", "role"))

make_senti_lp_subplot(
  senti_role_lp |> filter(typ == "Verkehrsträger"),
  "role", traeger_farben,
  "Ø Sentiment Verkehrsträger nach Rolle und LP (12–16)", 12:16
)
make_senti_lp_subplot(
  senti_role_lp |> filter(typ == "Verkehrsart"),
  "role", verkehrsart_farben,
  "Ø Sentiment Verkehrsart nach Rolle und LP (12–16)", 12:16
)
```

### nach Rolle × Legislaturperiode (LP 17–20)

```{r, echo = FALSE}
make_senti_lp_subplot(
  senti_role_lp |> filter(typ == "Verkehrsträger"),
  "role", traeger_farben,
  "Ø Sentiment Verkehrsträger nach Rolle und LP (17–20)", 17:20
)
make_senti_lp_subplot(
  senti_role_lp |> filter(typ == "Verkehrsart"),
  "role", verkehrsart_farben,
  "Ø Sentiment Verkehrsart nach Rolle und LP (17–20)", 17:20
)
```

## Sentiment-Analyse: Regierung vs. Opposition

```{r, echo = FALSE}
gov_farben <- c(Regierung = "#2166ac", Opposition = "#d73027")

ts_gov <- transportation_speeches |>
  filter(!is.na(government_mp)) |>
  mutate(gov_label = if_else(government_mp, "Regierung", "Opposition"))
```

### gesamt

```{r, echo = FALSE}
make_senti_gov_overall <- function(data, farben, title) {
  cats <- names(farben)
  fig  <- plot_ly()
  for (gov in c("Regierung", "Opposition")) {
    df_gov <- data |> filter(gov_label == gov, kategorie %in% cats)
    fig <- fig |>
      add_trace(
        data = df_gov,
        x    = ~kategorie,
        y    = ~mean_sentiment,
        type = "bar",
        name = gov,
        marker  = list(color = gov_farben[[gov]]),
        error_y = list(
          type = "data", array = df_gov$ci95,
          color = "gray40", thickness = 1.5, width = 5
        ),
        customdata    = df_gov$n,
        hovertemplate = paste0(
          gov, " | %{x}<br>Ø Sentiment: %{y:.2f}<br>n = %{customdata}<extra></extra>"
        )
      )
  }
  fig |>
    layout(
      title       = list(text = title),
      barmode     = "group",
      xaxis       = list(title = ""),
      yaxis       = senti_yaxis,
      shapes      = list(neutral_line),
      annotations = list(neutral_annot),
      legend      = list(orientation = "h", y = -0.15),
      bargap      = 0.3
    )
}

senti_gov <- senti_long(ts_gov, group_vars = "gov_label")

make_senti_gov_overall(
  senti_gov |> filter(typ == "Verkehrsträger"),
  traeger_farben,
  "Ø Sentiment Verkehrsträger – Regierung vs. Opposition (gesamt)"
)
make_senti_gov_overall(
  senti_gov |> filter(typ == "Verkehrsart"),
  verkehrsart_farben,
  "Ø Sentiment Verkehrsart – Regierung vs. Opposition (gesamt)"
)
```

### nach Jahr

```{r, echo = FALSE}
senti_gov_year <- senti_long(
  ts_gov |> mutate(year = year(as.Date(date))),
  group_vars = c("year", "gov_label")
) |> filter(year < 2025)

make_senti_gov_year_fig <- function(cats, farben, title) {
  fig <- plot_ly()
  for (cat in cats) {
    for (gov in c("Regierung", "Opposition")) {
      df <- senti_gov_year |> filter(kategorie == cat, gov_label == gov)
      fig <- fig |>
        add_trace(
          data = df,
          x = ~year, y = ~mean_sentiment,
          type = "scatter", mode = "lines+markers",
          line   = list(
            color = farben[[cat]], width = 2,
            dash  = if (gov == "Regierung") "solid" else "dash"
          ),
          marker      = list(color = farben[[cat]], size = 5),
          name        = paste0(cat, " (", gov, ")"),
          legendgroup = cat,
          customdata  = ~n,
          hovertemplate = paste0(
            cat, " – ", gov,
            " %{x}<br>Ø Sentiment: %{y:.2f}<br>n = %{customdata}<extra></extra>"
          )
        )
    }
  }
  fig |>
    layout(
      title       = list(text = title),
      xaxis       = list(title = ""),
      yaxis       = senti_yaxis,
      shapes      = c(list(neutral_line), lp_year_shapes),
      annotations = c(list(neutral_annot), lp_year_annots),
      hovermode   = "x unified",
      legend      = list(orientation = "h", y = -0.15)
    )
}

make_senti_gov_year_fig(
  traeger_vars, traeger_farben,
  "Ø Sentiment Verkehrsträger nach Jahr – Regierung (—) vs. Opposition (- -)"
)
make_senti_gov_year_fig(
  verkehrsart_vars, verkehrsart_farben,
  "Ø Sentiment Verkehrsart nach Jahr – Regierung (—) vs. Opposition (- -)"
)
```

### nach Legislaturperiode (LP 12–16)

```{r, echo = FALSE}
make_senti_gov_lp_subplot <- function(data, farben, title, lp_filter) {
  lps  <- sort(unique(data$lp[data$lp %in% lp_filter]))
  cats <- names(farben)
  subplots <- map(lps, \(l) {
    df_lp  <- data |> filter(lp == l, kategorie %in% cats)
    fig_lp <- plot_ly()
    for (gov in c("Regierung", "Opposition")) {
      df_gov <- df_lp |> filter(gov_label == gov)
      fig_lp <- fig_lp |>
        add_trace(
          data = df_gov,
          x    = ~kategorie,
          y    = ~mean_sentiment,
          type = "bar",
          name = gov,
          legendgroup = gov,
          showlegend  = (l == lps[1]),
          marker  = list(color = gov_farben[[gov]]),
          error_y = list(
            type = "data", array = df_gov$ci95,
            color = "gray40", thickness = 1, width = 3
          ),
          customdata    = df_gov$n,
          hovertemplate = paste0(
            gov, " | %{x}<br>Ø Sentiment: %{y:.2f}<br>n = %{customdata}<extra></extra>"
          )
        )
    }
    fig_lp |> layout(
      shapes = list(modifyList(neutral_line, list(xref = "paper"))),
      yaxis  = senti_yaxis
    )
  })
  subplot(subplots, nrows = 1, shareY = TRUE, titleX = TRUE) |>
    layout(
      title   = list(text = title),
      barmode = "group",
      legend  = list(orientation = "h", y = -0.2),
      annotations = map2(lps, seq_along(lps), \(l, i) {
        list(
          text = paste0("LP ", l),
          x    = (i - 0.5) / length(lps), y = 1.05,
          xref = "paper", yref = "paper",
          showarrow = FALSE, font = list(size = 12)
        )
      })
    )
}

senti_gov_lp <- senti_long(ts_gov, group_vars = c("lp", "gov_label"))

make_senti_gov_lp_subplot(
  senti_gov_lp |> filter(typ == "Verkehrsträger"),
  traeger_farben,
  "Ø Sentiment Verkehrsträger – Regierung vs. Opposition nach LP (12–16)", 12:16
)
make_senti_gov_lp_subplot(
  senti_gov_lp |> filter(typ == "Verkehrsart"),
  verkehrsart_farben,
  "Ø Sentiment Verkehrsart – Regierung vs. Opposition nach LP (12–16)", 12:16
)
```

### nach Legislaturperiode (LP 17–20)

```{r, echo = FALSE}
make_senti_gov_lp_subplot(
  senti_gov_lp |> filter(typ == "Verkehrsträger"),
  traeger_farben,
  "Ø Sentiment Verkehrsträger – Regierung vs. Opposition nach LP (17–20)", 17:20
)
make_senti_gov_lp_subplot(
  senti_gov_lp |> filter(typ == "Verkehrsart"),
  verkehrsart_farben,
  "Ø Sentiment Verkehrsart – Regierung vs. Opposition nach LP (17–20)", 17:20
)
```

### nach Partei

```{r, echo = FALSE}
make_senti_gov_2panel <- function(data, x_var, farben, title, x_title = "") {
  cats     <- names(farben)
  subplots <- map(c("Regierung", "Opposition"), \(gov) {
    df_gov <- data |> filter(gov_label == gov, kategorie %in% cats)
    fig    <- plot_ly()
    for (cat in cats) {
      df_cat <- df_gov |> filter(kategorie == cat)
      fig <- fig |>
        add_trace(
          data = df_cat,
          x    = df_cat[[x_var]],
          y    = ~mean_sentiment,
          type = "bar",
          name = cat,
          legendgroup = cat,
          showlegend  = (gov == "Regierung"),
          marker  = list(color = farben[[cat]]),
          error_y = list(
            type = "data", array = df_cat$ci95,
            color = "gray40", thickness = 1.2, width = 3
          ),
          customdata    = df_cat$n,
          hovertemplate = paste0(
            cat, " | %{x}<br>Ø Sentiment: %{y:.2f}<br>n = %{customdata}<extra></extra>"
          )
        )
    }
    fig |> layout(
      shapes = list(modifyList(neutral_line, list(xref = "paper"))),
      yaxis  = senti_yaxis,
      xaxis  = list(title = x_title, type = "category")
    )
  })
  subplot(subplots, nrows = 1, shareY = TRUE, titleX = TRUE) |>
    layout(
      title   = list(text = title),
      barmode = "group",
      legend  = list(orientation = "h", y = -0.2),
      annotations = list(
        list(
          text = "Regierung", x = 0.25, y = 1.05,
          xref = "paper", yref = "paper",
          showarrow = FALSE, font = list(size = 13)
        ),
        list(
          text = "Opposition", x = 0.75, y = 1.05,
          xref = "paper", yref = "paper",
          showarrow = FALSE, font = list(size = 13)
        )
      )
    )
}

senti_gov_party <- senti_long(ts_gov, group_vars = c("party", "gov_label"))

make_senti_gov_2panel(
  senti_gov_party |> filter(typ == "Verkehrsträger"),
  "party", traeger_farben,
  "Ø Sentiment Verkehrsträger nach Partei – Regierung vs. Opposition", "Partei"
)
make_senti_gov_2panel(
  senti_gov_party |> filter(typ == "Verkehrsart"),
  "party", verkehrsart_farben,
  "Ø Sentiment Verkehrsart nach Partei – Regierung vs. Opposition", "Partei"
)
```

### nach Partei × Legislaturperiode (LP 12–16)

```{r, echo = FALSE}
make_senti_gov_party_lp <- function(data, farben, title, lp_filter) {
  lps    <- sort(unique(data$lp[data$lp %in% lp_filter]))
  cats   <- names(farben)
  govs   <- c("Regierung", "Opposition")
  n_cols <- length(lps) * 2

  subplots <- map(lps, \(l) {
    map(govs, \(gov) {
      df  <- data |> filter(lp == l, gov_label == gov, kategorie %in% cats)
      fig <- plot_ly()
      for (cat in cats) {
        df_cat <- df |> filter(kategorie == cat)
        fig <- fig |>
          add_trace(
            data = df_cat,
            x    = df_cat[["party"]],
            y    = ~mean_sentiment,
            type = "bar",
            name = cat,
            legendgroup = cat,
            showlegend  = (l == lps[1] && gov == govs[1]),
            marker  = list(color = farben[[cat]]),
            error_y = list(
              type = "data", array = df_cat$ci95,
              color = "gray40", thickness = 1, width = 3
            ),
            customdata    = df_cat$n,
            hovertemplate = paste0(
              cat, " | %{x}<br>Ø Sentiment: %{y:.2f}<br>n = %{customdata}<extra></extra>"
            )
          )
      }
      fig |> layout(
        shapes = list(modifyList(neutral_line, list(xref = "paper"))),
        yaxis  = senti_yaxis,
        xaxis  = list(type = "category")
      )
    })
  }) |>
    list_flatten()

  panel_annots <- imap(lps, \(l, li) {
    imap(govs, \(gov, gi) {
      col_idx <- (li - 1) * 2 + gi
      list(
        text = paste0("LP ", l, " – ", gov),
        x    = (col_idx - 0.5) / n_cols, y = 1.05,
        xref = "paper", yref = "paper",
        showarrow = FALSE, font = list(size = 10)
      )
    })
  }) |>
    list_flatten()

  subplot(subplots, nrows = 1, shareY = TRUE, titleX = TRUE) |>
    layout(
      title   = list(text = title),
      barmode = "group",
      legend  = list(orientation = "h", y = -0.2),
      annotations = panel_annots
    )
}

senti_gov_party_lp <- senti_long(ts_gov, group_vars = c("lp", "party", "gov_label"))

make_senti_gov_party_lp(
  senti_gov_party_lp |> filter(typ == "Verkehrsträger"),
  traeger_farben,
  "Ø Sentiment Verkehrsträger nach Partei × LP – Regierung vs. Opposition (12–16)", 12:16
)
make_senti_gov_party_lp(
  senti_gov_party_lp |> filter(typ == "Verkehrsart"),
  verkehrsart_farben,
  "Ø Sentiment Verkehrsart nach Partei × LP – Regierung vs. Opposition (12–16)", 12:16
)
```

### nach Partei × Legislaturperiode (LP 17–20)

```{r, echo = FALSE}
make_senti_gov_party_lp(
  senti_gov_party_lp |> filter(typ == "Verkehrsträger"),
  traeger_farben,
  "Ø Sentiment Verkehrsträger nach Partei × LP – Regierung vs. Opposition (17–20)", 17:20
)
make_senti_gov_party_lp(
  senti_gov_party_lp |> filter(typ == "Verkehrsart"),
  verkehrsart_farben,
  "Ø Sentiment Verkehrsart nach Partei × LP – Regierung vs. Opposition (17–20)", 17:20
)
```

### nach Rolle

```{r, echo = FALSE}
senti_gov_role <- senti_long(ts_gov, group_vars = c("role", "gov_label"))

make_senti_gov_2panel(
  senti_gov_role |> filter(typ == "Verkehrsträger"),
  "role", traeger_farben,
  "Ø Sentiment Verkehrsträger nach Rolle – Regierung vs. Opposition", "Rolle"
)
make_senti_gov_2panel(
  senti_gov_role |> filter(typ == "Verkehrsart"),
  "role", verkehrsart_farben,
  "Ø Sentiment Verkehrsart nach Rolle – Regierung vs. Opposition", "Rolle"
)
```

### nach Rolle × Legislaturperiode (LP 12–16)

```{r, echo = FALSE}
make_senti_gov_role_lp <- function(data, farben, title, lp_filter) {
  lps    <- sort(unique(data$lp[data$lp %in% lp_filter]))
  cats   <- names(farben)
  govs   <- c("Regierung", "Opposition")
  n_cols <- length(lps) * 2

  subplots <- map(lps, \(l) {
    map(govs, \(gov) {
      df  <- data |> filter(lp == l, gov_label == gov, kategorie %in% cats)
      fig <- plot_ly()
      for (cat in cats) {
        df_cat <- df |> filter(kategorie == cat)
        fig <- fig |>
          add_trace(
            data = df_cat,
            x    = df_cat[["role"]],
            y    = ~mean_sentiment,
            type = "bar",
            name = cat,
            legendgroup = cat,
            showlegend  = (l == lps[1] && gov == govs[1]),
            marker  = list(color = farben[[cat]]),
            error_y = list(
              type = "data", array = df_cat$ci95,
              color = "gray40", thickness = 1, width = 3
            ),
            customdata    = df_cat$n,
            hovertemplate = paste0(
              cat, " | %{x}<br>Ø Sentiment: %{y:.2f}<br>n = %{customdata}<extra></extra>"
            )
          )
      }
      fig |> layout(
        shapes = list(modifyList(neutral_line, list(xref = "paper"))),
        yaxis  = senti_yaxis,
        xaxis  = list(type = "category")
      )
    })
  }) |>
    list_flatten()

  panel_annots <- imap(lps, \(l, li) {
    imap(govs, \(gov, gi) {
      col_idx <- (li - 1) * 2 + gi
      list(
        text = paste0("LP ", l, " – ", gov),
        x    = (col_idx - 0.5) / n_cols, y = 1.05,
        xref = "paper", yref = "paper",
        showarrow = FALSE, font = list(size = 10)
      )
    })
  }) |>
    list_flatten()

  subplot(subplots, nrows = 1, shareY = TRUE, titleX = TRUE) |>
    layout(
      title   = list(text = title),
      barmode = "group",
      legend  = list(orientation = "h", y = -0.2),
      annotations = panel_annots
    )
}

senti_gov_role_lp <- senti_long(ts_gov, group_vars = c("lp", "role", "gov_label"))

make_senti_gov_role_lp(
  senti_gov_role_lp |> filter(typ == "Verkehrsträger"),
  traeger_farben,
  "Ø Sentiment Verkehrsträger nach Rolle × LP – Regierung vs. Opposition (12–16)", 12:16
)
make_senti_gov_role_lp(
  senti_gov_role_lp |> filter(typ == "Verkehrsart"),
  verkehrsart_farben,
  "Ø Sentiment Verkehrsart nach Rolle × LP – Regierung vs. Opposition (12–16)", 12:16
)
```

### nach Rolle × Legislaturperiode (LP 17–20)

```{r, echo = FALSE}
make_senti_gov_role_lp(
  senti_gov_role_lp |> filter(typ == "Verkehrsträger"),
  traeger_farben,
  "Ø Sentiment Verkehrsträger nach Rolle × LP – Regierung vs. Opposition (17–20)", 17:20
)
make_senti_gov_role_lp(
  senti_gov_role_lp |> filter(typ == "Verkehrsart"),
  verkehrsart_farben,
  "Ø Sentiment Verkehrsart nach Rolle × LP – Regierung vs. Opposition (17–20)", 17:20
)
```